【裁判字號】    98,抗,17
【裁判日期】    980206
【裁判案由】    本票裁定強制執行
【裁判全文】
臺灣臺南地方法院民事裁定                98年度抗字第17號
抗  告  人  甲○○
                        號
相  對  人  台北富邦商業銀行股份有限公司
法定代理人  乙○○
上列當事人間本票裁定准許強制執行事件，抗告人對於民國97年
9月23本院97年度司票字第3617號裁定提起抗告，本院裁定如下
：
    主  文
抗告駁回。
抗告程序費用新臺幣壹仟元由抗告人負擔。
    理  由
一、抗告意旨略以：相對人以其執有抗告人於民國94年1月17日
    所簽發、票載金額為新臺幣（下同）300,000元之本票（下
    稱系爭本票），至今尚欠203,119元未為清償為由，聲請強
    制執行，惟兩造間債務尚有糾葛，爰依法提起抗告，請求廢
    棄原裁定等語。
二、按執票人向本票發票人行使追索權時，得聲請法院裁定後強
    制執行，票據法第123條定有明文。又本票執票人依上開規
    定聲請法院裁定准許對發票人強制執行，係屬非訟事件，此
    項聲請之裁定，僅依非訟事件程序，就本票形式上之要件是
    否具備，以審查強制執行許可與否，並無確定實體上法律關
    係存否之效力，如發票人就票據債務之存否有爭執時，應由
    發票人提起確認之訴，以資解決（最高法院56年臺抗字第71
    4號及57年臺抗字第76號判例要旨可資參照）。
三、經查：本件相對人主張伊執有抗告人為發票人之系爭本票1
    紙，並免除作成拒絕證書，詎屆期提示未獲付款，依票據法
    第123條聲請裁定許可強制執行等情，業據其提出系爭本票
    為證，而依系爭本票之記載形式上觀察，其已具備本票有效
    要件，抗告人僅抗辯兩造間債務尚有糾葛等語，亦未否認系
    爭本票之真正。至抗告人前揭抗辯，並未具體說明債務有何
    糾葛，亦未提出任何證據以實其說，所述是否有據，已值懷
    疑，況其所稱縱係屬實，揆諸前揭最高法院判例意旨，應由
    抗告人另行提起訴訟，或與相對人協商債務清償方式，以資
    解決，非本件非訟程序所得審究。原裁定就系爭本票為許可
    強制執行之裁定，尚無不合，抗告人執前揭理由提起本件抗
    告，於法無據，應予駁回。
四、按非訟事件，依法應由關係人負擔費用者，法院裁定命關係
    人負擔時，應一併確定其數額；非訟事件程序費用之負擔，
    有相對人者，準用民事訴訟法有關訴訟費用之規定，非訟事
    件法第24條第1項及同法第21條第2項分別定有明文。本件抗
    告既經駁回，依上開規定，本院應予確定訴訟費用額。查抗
    告人提起本件抗告，除繳納抗告費1,000元外，未有其餘程
    序費用之支出。是以，本件應由抗告人負擔之程序費用額確
    定為1,000元。
五、據上論結，本件抗告為無理由，依非訟事件法第46條、第21
    條第2項、第24條第1項，民事訴訟法第495條之1第1項、第
    449條第1項、第78條，裁定如主文。
中    華    民    國    98    年    2     月    6     日
                  民事第二庭  法  官  侯明正
以上正本證明與原本無異。
本裁定除以適用法規顯有錯誤為理由，並經本院許可外，不得再
抗告。如提起再抗告，應於收受後10日內委任律師為訴訟代理人
向本院提出再抗告狀，並繳納再抗告費新台幣1,000元。
中    華    民    國    98    年    2     月    6     日
                              書記官  程欣怡


司法院資訊處製作；財團法人民間司法改革基金會備份。
